RStudio/dictionaries/languages-system/da_DK.aff
# Konsonantfordobling og tilføjelse af -er, -erne, -ernes og -ers, brugt til:
# - flertal af navneord
SFX M Y 46 
SFX M   0       ber        b 
SFX M   0       berne      b     
SFX M   0       bernes     b     
SFX M   0       bers       b     
SFX M   0       der        d                                     # jordnød -> jordnødder(ne)(s) 
SFX M   0       derne      d     
SFX M   0       dernes     d     
SFX M   0       ders       d     
SFX M   0       r          e 
SFX M   0       rne        e     
SFX M   0       rnes       e     
SFX M   0       rs         e     
SFX M   0       fer        f 
SFX M   0       ferne      f     
SFX M   0       fernes     f     
SFX M   0       fers       f     
SFX M   0       ler        l 
SFX M   0       lerne      l     
SFX M   0       lernes     l     
SFX M   0       lers       l     
SFX M   0       ker        k 
SFX M   0       kerne      k     
SFX M   0       kernes     k     
SFX M   0       kers       k     
SFX M   0       mer        m 
SFX M   0       merne      m     
SFX M   0       mernes     m     
SFX M   0       mers       m     
SFX M   0       ner        n 
SFX M   0       nerne      n     
SFX M   0       nernes     n     
SFX M   0       ners       n     
SFX M   0       per        p 
SFX M   0       perne      p     
SFX M   0       pernes     p     
SFX M   0       pers       p     
SFX M   0       rene       r 
SFX M   0       renes      r     
SFX M   0       ser        s 
SFX M   0       serne      s     
SFX M   0       sernes     s     
SFX M   0       sers       s     
SFX M   0       ter        t
SFX M   0       terne      t     
SFX M   0       ternes     t    
SFX M   0       ters       t     
     
# Ombytning af -e[lnr] med tilføjelse af -t og -ts, brugt til:
# - bestemt form af navneord i intetkøn
SFX N Y 14
SFX N   el      let        [^dm]el                                   # Kabel > Kablet(s) 
SFX N   el      lets       [^dm]el
SFX N   del     let        ddel
SFX N   del     lets       ddel
SFX N   mel     let        mmel
SFX N   mel     lets       mmel
SFX N   en      net        en
SFX N   en      nets       en
SFX N   er      ret        [^fm]er
SFX N   er      rets       [^fm]er
SFX N   fer     ret        fer
SFX N   fer     rets       fer
SFX N   mer     ret        mer
SFX N   mer     rets       mer

# Ombytning af -e[lrn] tilføjelse af -n og -ns, brugt til:
# - bestemt form af navneord i fælleskøn
SFX O Y 26
SFX O   el      len        [^dfkm]el                                   # vagtel > vagtlen(s) 
SFX O   el      lens       [^dfkm]el
SFX O   el      len        [^d]del
SFX O   el      lens       [^d]del
SFX O   del     len        ddel
SFX O   del     lens       ddel
SFX O   fel     len        ffel
SFX O   fel     lens       ffel
SFX O   el      len        [^k]kel
SFX O   el      lens       [^k]kel
SFX O   kel     len        kkel
SFX O   kel     lens       kkel
SFX O   el      len        [^m]mel
SFX O   el      lens       [^m]mel
SFX O   mel     len        mmel
SFX O   mel     lens       mmel
SFX O   en      nen        en
SFX O   en      nens       en
SFX O   0       rene       [^e]r
SFX O   0       renes      [^e]r
SFX O   er      rene       [^fm]er
SFX O   er      renes      [^fm]er
SFX O   fer     rene       fer
SFX O   fer     renes      fer
SFX O   mer     rene       mer
SFX O   mer     renes      mer

# Ombytning af -e[ln], og tilføjelse af -er, -erne, -ernes og -ers, brugt til:
# - flertal af navneord
SFX P Y 36
SFX P   el      ler        [^dfkm]el                                   # cykel > cykler(ne)(s) 
SFX P   el      lerne      [^dfkm]el
SFX P   el      lernes     [^dfkm]el
SFX P   el      lers       [^dfkm]el
SFX P   del     ler        ddel
SFX P   del     lerne      ddel
SFX P   del     lernes     ddel
SFX P   del     lers       ddel
SFX P   el      ler        [^d]del
SFX P   el      lerne      [^d]del
SFX P   el      lernes     [^d]del
SFX P   el      lers       [^d]del
SFX P   fel     ler        ffel
SFX P   fel     lerne      ffel
SFX P   fel     lernes     ffel
SFX P   fel     lers       ffel
SFX P   kel     ler        kkel
SFX P   kel     lerne      kkel
SFX P   kel     lernes     kkel
SFX P   kel     lers       kkel
SFX P   el      ler        [^k]kel
SFX P   el      lerne      [^k]kel
SFX P   el      lernes     [^k]kel
SFX P   el      lers       [^k]kel
SFX P   mel     ler        mmel
SFX P   mel     lerne      mmel
SFX P   mel     lernes     mmel
SFX P   mel     lers       mmel
SFX P   el      ler        [^m]mel
SFX P   el      lerne      [^m]mel
SFX P   el      lernes     [^m]mel
SFX P   el      lers       [^m]mel
SFX P   en      ner        en
SFX P   en      nerne      en
SFX P   en      nernes     en
SFX P   en      ners       en

# Tilføjelse af -e og -es til ord der ikke ender på -e, brugt til:
# - flertal af navneord og tillægsord
SFX Q Y 2
SFX Q   0       e         [^e]                                    # falk > falke(s) 
SFX Q   0       es        [^e] 

# Konsonantfordobling og tilføjelse af -e og -es,
# Ombytning af -e[nr] med tilføjelse af -e og -es, brugt til:
# - Flertal af navneord og tillægsord
SFX R Y 18
SFX R   0       ke        k                                       # unik > unikke(s) 
SFX R   0       kes       k
SFX R   0       le        l 
SFX R   0       les       l
SFX R   0       me        m 
SFX R   0       mes       m
SFX R   0       ne        n 
SFX R   0       nes       n
SFX R   0       te        t 
SFX R   0       tes       t
SFX R   en      ne        en
SFX R   en      nes       en 
SFX R   er      re        [^fm]er                                 # parkometer > parkometre(s)
SFX R   er      res       [^fm]er
SFX R   fer     re        ffer
SFX R   fer     res       ffer
SFX R   mer     re        mmer
SFX R   mer     res       mmer

# Tilføjelse af -'s, brugt til
# - Ejefald af forkortelser skrevet uden forkortelsespunktum
SFX S Y 1
SFX S   0       's        .                                     # lp > lp's 
 
SFX T Y 2
SFX T   0       'et       .                                     # tv > tv'et(s) 
SFX T   0       'ets      .

# Tilføjelse af -'en og -'ens, brugt til
# - Bestemt form af forkortelser skrevet uden forkortelsespunktum
SFX U Y 2
SFX U   0       'en       .                                     # bh > bh'en(s) 
SFX U   0       'ens      .

# Tilføjelse af -'er, -'erne, -'ernes og -'ers, brugt til
# - Flertal af forkortelser skrevet uden forkortelsespunktum
SFX V Y 4
SFX V   0       'er       .                                     # cd > cd'erne(s) 
SFX V   0       'erne     .
SFX V   0       'ernes    .                                     
SFX V   0       'ers      .

###############################################
# Regler der primært er rettet mod udsagnsord:

# Tilføjelse af -r, brugt til:
# (- flertal af navneord (dækket af /M))
# - nutidsformer af udsagnsord
SFX W Y 1
SFX W   0       r         .                                     # spise > spiser

# Tilføjelse af -de og -des, brugt til:
# - datidsformer af udsagnsord
SFX X Y 2
SFX X   0       de         .                                     # spise > spiser
SFX X   0       des        .

# Fjernelse af -e, tilføjelse af -ning*, brugt til
# - Navneord afledt af udsagnsord på -e ved tilføjelse af -ning
SFX Y Y 8
SFX Y   e       ning       e                                     # afblæse > afblæsning(s)
SFX Y   e       nings      e
SFX Y   e       ningen     e
SFX Y   e       ningens    e
SFX Y   e       ninger     e
SFX Y   e       ningerne   e
SFX Y   e       ningernes  e
SFX Y   e       ningers    e
